臺灣士林地方法院刑事判決
110年度審易字第1373號
公  訴  人  臺灣士林地方檢察署檢察官
被      告  黃炫皓




上列被告因竊盜案件，經檢察官提起公訴（110年度偵字第8963
號、第9647號、第16121號），被告於準備程序就被訴事實為有
罪陳述，經本院裁定改行簡式審判程序審理，並判決如下：
    主  文
黃炫皓犯如附表「宣告罪刑及沒收」欄所示之罪，各處如附表「
宣告罪刑及沒收」欄所示之刑及沒收之諭知。得易科罰金部分，
應執行有期徒刑拾月，如易科罰金，以新臺幣壹仟元折算壹日。
    事  實
一、黃炫皓意圖為自己不法所有，基於竊盜之犯意，分別為下列
    犯行：
  ㈠1.於民國109 年12月27日前某日，行經新北市淡水區新市六
    路1段某工地（無門牌）旁、由莊昭信所經營、開放式之「
    阿信福利社」小吃店，趁無人在場之際，踰越有鎖之柵欄鐵
    門入內並徒手竊取肉粽1個、肉包1個、滷肉飯1碗等物；2.
    另於109 年12月27日1 時42分許，以相同方式進入「阿信福
    利社」，徒手竊取冰箱內之水餃2包（1包價格新臺幣【下同
    】60元）。嗣莊昭信發現財物遭竊，報警處理，經警調閱監
    視器錄影畫面並通知黃炫皓到案說明，始悉上情。
  ㈡於110年3月10日2時54分許，行經洪秉森經營、位於新北市○○
    區○○路000○0號2樓之「RC hair salon」理髮店時，覓得該
    店放置於店外櫃內之鑰匙，持以開門進入該店，並徒手竊取
    櫃檯抽屜內之現金5,000元，得手後旋即離去。嗣洪秉森發
    現遭竊，報警處理，經警調閱監視器錄影畫面，於同年月12
    日5時50分許，在新北市○○區○○路000號6樓RS網咖78號包間
    查獲黃炫皓，並扣得其花用後剩餘之現金670元，始悉上情
    。
　㈢於110年7月19日0時8分許，行經盧彩雲經營、位於新北市○○
    區○○街0段000號之「大庄麵線」小吃店，踰越該店側邊防火
    巷未上鎖窗戶並攀爬進入店內，徒手竊取現金2,500元，得
    手後旋即離去。嗣盧彩雲發現遭竊，報警處理，經警調閱監
    視器錄影畫面，於同年月27日0時25分許，在新北市○○區○○
    路0段0號對面空地查獲黃炫皓，始悉上情。
二、案經洪秉森、盧彩雲訴由新北市政府警察局淡水分局報告臺
    灣士林地方檢察署檢察官偵查起訴。
    理  由
一、本案被告黃炫皓所犯者為死刑、無期徒刑、最輕本刑為3 年
    以上有期徒刑以外之罪，且非高等法院管轄之第一審案件，
    而被告於本院準備程序時就被訴事實為有罪之陳述，經告知
    簡式審判程序之旨並聽取被告及檢察官之意見後，本院裁定
    改行簡式審判程序。又依刑事訴訟法第273 條之2 、同法第
    159 條第2 項之規定，簡式審判程序不適用傳聞法則有關限
    制證據能力之相關規定，合先敘明。
二、本院查：
　㈠被告黃炫皓於警詢、檢察事務官詢問時就其於事實欄㈠至㈢所
    示竊盜經過均供承在卷，復於本院準備程序及審理時坦承全
    部犯罪事實不諱（見偵字第8963號卷第9頁至第13頁、第67
    頁至第71頁、偵字第9647號卷第7頁至第10頁、偵字第16121
    號卷第11頁至第13頁、本院卷第58頁至第59頁、第62頁至第
    66頁），並有證人即被害人莊昭信、證人即告訴人洪秉森、
    盧彩雲證詞在卷可佐（見偵字第8963號卷第17頁至第21頁、
    偵字第9647號卷第13頁至第18頁、偵字第16121號卷第7頁至
    第9頁），以及監視器錄影光碟暨錄影畫面翻拍照片、新北
    市政府警察局淡水分局搜索扣押筆錄、扣押物品目錄表、贓
    物認領保管單等附卷可憑（見偵字第8963號卷第25頁至第29
    頁、偵字第9647號卷第19頁至第29頁、第35頁、偵字第1612
    1號卷第15頁至第21頁），且互核一致，足認被告前開任意
    性自白，應與事實相符，堪予採信。起訴意旨固稱被告於事
    實欄㈠1.竊得肉粽、肉包、滷肉飯；於事實欄㈡竊得現金5,
    000餘元，但數額並非明確，則依罪證有疑，利於被告之原
    則，本案竊盜所得均應採對於被告有利之認定即以肉粽、肉
    包各1個、滷肉飯1碗、現金5,000元作為其犯罪所得。
　㈡綜上，本案罪證明確，被告上開竊盜犯行洵堪認定，均應依
    法論科。
三、論罪科刑：
  ㈠按刑法第321條第1項第2款所謂之「門窗」係指門戶、窗扇等
    阻隔出入之設備而言。另刑法第321條第1項第2款所謂「其
    他安全設備」，係指除門窗牆垣以外，依通常觀念足認為防
    盜之一切設備而言。本案被害人莊昭信經營之「阿信福利社
    」係工地旁開放式小吃店，並於店外設有柵欄鐵門，則被告
    踰越柵欄鐵門而進入福利社內竊取財物，自屬踰越安全設備
    行竊。
  ㈡核被告於事實欄㈠1.、2.所為，均係犯刑法第321條第1項第2
    款之踰越安全設備竊盜罪；於事實欄㈡所為，係犯刑法第32
    0條第1項之竊盜罪；於事實欄㈢所為，則係犯刑法第321條
    第1項第2款之踰越門窗竊盜罪。公訴意旨認被告事實欄㈠1.
    、2.所為均係犯刑法第320條第1項之竊盜罪，容有未洽，惟
    二者之社會基礎事實同一，且業經本院當庭諭知被告此部分
    罪名（見本院卷第58頁、第61頁），俾其行使防禦權，爰依
    刑事訴訟法第300條變更起訴法條，附此敘明。
  ㈢被告上開數次竊盜犯行，犯意各別，行為互殊，應予分論併
    罰。 
  ㈣爰以行為人之責任為基礎，審酌被告正值青壯，不思以己力
    賺取所需，為滿足私慾，竟為本案竊盜犯行，非但造成被害
    人莊昭信、告訴人洪秉森、盧彩雲財物損失，亦嚴重破壞社
    會秩序之安定，所為殊非可取，應予嚴懲。惟念被告犯後尚
    能坦承犯行，其中竊得之現金670元業經查扣並發還告訴人
    洪秉森，有贓物認領保管單附卷可稽（見偵字第9647號卷第
    35頁），兼衡其素行、犯罪手段、犯罪所得，迄未與被害人
    莊昭信、告訴人洪秉森、盧彩雲達成和解或賠償其等全部損
    失，暨被告自陳國中畢業之智識程度、未婚、入監前無業之
    家庭生活經濟狀況等一切情狀，分別量處如附表編號1至4「
    宣告罪刑及沒收」欄所示之刑，並就附表編號1至3部分諭知
    易科罰金之折算標準。復考量本案各罪之犯罪時間相近、罪
    質相同等情，就附表編號1至3部分定應執行之刑及諭知易科
    罰金之折算標準如主文所示。
四、沒收：
  ㈠按犯罪所得，屬於犯罪行為人者，沒收之；於全部或一部不
    能沒收或不宜執行沒收時，追徵其價額；犯罪所得已實際合
    法發還被害人者，不予宣告沒收或追徵，刑法第38條之1第1
    項前段、第3項、第5項分別定有明文；次按修正後刑法第38
    條之2第2項規定之立法理由說明為符合比例原則，兼顧訴訟
    經濟，爰參考德國刑法及德國刑事訴訟法之規定，增訂過苛
    調節條款，於宣告沒收或追徵於個案運用有過苛之虞、欠缺
    刑法上之重要性或犯罪所得價值低微之情形，得不予宣告沒
    收或追徵，以節省法院不必要之勞費，並調節沒收之嚴苛性
    。。
  ㈡被告黃炫皓竊得如附表編號1至4所示財物，分係其於事實欄
    ㈠至㈢之犯罪所得，均未扣案，除已發還予告訴人洪秉森之現
    金670元依刑法第38條之1第5項規定毋庸宣告沒收外，其餘
    部分均未實際發還被害人莊昭信、告訴人洪秉森、盧彩雲，
    亦查無過苛調節之情形，均應依刑法第38條之1第1項前段、
    第3項之規定宣告沒收，並於全部或一部不能沒收或不宜執
    行沒收時，追徵其價額。
據上論斷，應依刑事訴訟法第273 條之1 第1 項、第299 條第1
項前段、第300條，刑法第320條第1項、第321 條第1 項第2 款
、第51條第5 款、第41條第1 項前段、第8 項、第38條之1 第1 
項前段、第3 項，刑法施行法第1 條之1 第1 項，判決如主文。
本案經檢察官楊冀華提起公訴，檢察官李清友到庭執行職務。
中　　華　　民　　國　　111 　年　　1 　　月　　13　　日
                  刑事第九庭法  官  蘇怡文
上正本證明與原本無異。　　　　　　　　　
因疫情而遲誤不變期間，得向法院聲請回復原狀。
如不服本判決應於收受送達後20日內向本院提出上訴書狀，並應
敘述具體理由。其未敘述上訴理由者，應於上訴期間屆滿後20日
內向本院補提理由書（均須按他造當事人之人數附繕本）「切勿
逕送上級法院」。
                            書記官  林孟君   
中　　華　　民　　國　  111 　年　　1 　　月　　13　　日
附錄本案論罪科刑法條全文：
刑法第321 條
犯前條第一項、第二項之罪而有下列情形之一者，處六月以上五
年以下有期徒刑，得併科五十萬元以下罰金：
一、侵入住宅或有人居住之建築物、船艦或隱匿其內而犯之。
二、毀越門窗、牆垣或其他安全設備而犯之。
三、攜帶兇器而犯之。
四、結夥三人以上而犯之。
五、乘火災、水災或其他災害之際而犯之。六、在車站、港埠、
    航空站或其他供水、陸、空公眾運輸之舟、車、航空機內而
    犯之。前項之未遂犯罰之。

附表：
編號 犯罪事實 竊得之財物（新臺幣） 宣告罪刑及沒收  1 如事實欄㈠1.所載 肉粽1個、肉包1個、滷肉飯1碗 黃炫皓犯踰越安全設備竊盜罪，處有期徒刑陸月，如易科罰金，以新臺幣壹仟元折算壹日。 未扣案之犯罪所得肉粽壹個、肉包壹個、滷肉飯壹碗均沒收，於全部或一部不能沒收或不宜執行沒收時，追徵其價額。  2 如事實欄㈠2.所載 水餃2包（共120元） 黃炫皓犯踰越安全設備竊盜罪，處有期徒刑陸月，如易科罰金，以新臺幣壹仟元折算壹日。 未扣案之犯罪所得水餃貳包均沒收，於全部或一部不能沒收或不宜執行沒收時，追徵其價額。  3 如事實欄㈡所載 現金5,000元（已發還670元） 黃炫皓犯竊盜罪，處有期徒刑參月，如易科罰金，以新臺幣壹仟元折算壹日。 未扣案之犯罪所得新臺幣肆仟參佰參拾元沒收，於全部或一部不能沒收或不宜執行沒收時，追徵其價額。  4 如事實欄㈢所載 現金2,500元 黃炫皓犯踰越門窗竊盜罪，處有期徒刑柒月。 未扣案之犯罪所得新臺幣貳仟伍佰元沒收，於全部或一部不能沒收或不宜執行沒收時，追徵其價額。